【裁判字號】    95,聲,713
【裁判日期】    950720
【裁判案由】    發還擔保金
【裁判全文】
臺灣板橋地方法院民事裁定               95年度聲字第713號
聲  請  人
即  債權人  光寶科技股份有限公司
法定代理人  甲○○
相  對  人
即  債務人  輝煌電子有限公司
法定代理人  乙○○
上列聲請人聲請發還擔保金事件，本院裁定如下：
    主      文
聲請人於本院九十四年度存字第三四二五號擔保提存事件一案所
提存之華南銀行中崙分行無記名可轉讓定期存單，面額新臺幣壹
仟萬元券壹張（票號：ＮＣ八六六三四）、面額新臺幣伍佰萬元
券壹張（票號：ＨＣ三五五四六）、面額新臺幣壹佰萬元券壹張
（票號：ＨＢ二八七四四）、面額新臺幣伍拾萬元券壹張（票號
：ＨＮ一六○七六）、面額新臺幣壹拾萬元券壹張（票號：ＨＮ
二○一七一）及現金新臺幣陸萬柒仟元，金額共計新臺幣壹仟陸
佰陸拾陸萬柒仟元准予發還。
聲請程序費用由相對人負擔。
    理      由
一、按訴訟終結後，供擔保人證明已定20日以上之期間，催告受
    擔保利益人行使權利而未行使，或法院依供擔保人之聲請，
    通知受擔保利益人於一定期間內行使權利並向法院為行使權
    利之證明而未證明者，法院應依供擔保人之聲請，以裁定命
    返還其提存物或保證書，民事訴訟法第104條第1項第3 款定
    有明文，依同法第106 條之規定，於其他依法令供訴訟上之
    擔保者，亦準用之。
二、本件聲請意旨略以：聲請人與相對人間假扣押事件，聲請人
    前依本院94年度裁全字第4651號民事裁定，為擔保假扣押，
    曾提供如主文第1項所示之定期存單及新臺幣（下同）67,00
    0元，合計16,667,000元為擔保金，並以本院94 年度存字第
    3425號提存事件提存後，聲請對相對人之財產予以假扣押在
    案。茲因聲請人已於訴訟終結後定20日以上之期間催告相對
    人行使權利而未行使，為此提出本院94年度全聲字第372 號
    民事裁定暨確定證明書、94年度存字第3425號提存書、撤回
    假扣押執行聲請狀、撤銷假扣押聲請狀、存證信函暨其回執
    （均影本）、存證信函正本等各1 件，聲請發還擔保金等語
    。
三、經查聲請人前開主張，業據其提出上開證據為證，並經本院
    依職權調閱本院94年度裁全字第4651號、94年度執全字第32
    88號假扣押保全程序暨執行卷、94年度存字第3425號擔保提
    存卷核閱屬實，復有臺灣臺北地方法院95年6月23 日北院錦
    文人字第0950003665號函1紙、臺灣士林地方法院95年7月 6
    日士院鎮民科字第0950314530號函1 紙及本院民事紀錄科查
    詢表6紙在卷為證，聲請人之聲請意旨核與民事訴訟法第104
    條第1項第3款規定相符，應予准許。
四、爰依民事訴訟法第95條、第78條，裁定如主文。
中    華    民    國    95    年    7     月    20    日
                  民事第三庭    法  官  陳映如
以上正本證明與原本無異
如不服本裁定應於送達後10日內向本院提出抗告狀，並應繳納抗
告費新台幣1,000元整。
中    華    民    國    95    年    7     月    20    日
                                書記官  蘇哲男


司法院資訊處製作；財團法人民間司法改革基金會備份。
